Développeuse Web Fullstack

Aurélie Gilet

Portfolio

DinkedIn

GitHub



aurelie-gilet.website

linkedin.com/in/aurelie-gilet

githulo.com/AurelieGilet



Je suis une développeuse fullstack spécialisée sur le framework Symfony. Aussi à l'aise en front qu'en back, avec JavaScript ou PHP.

Rigoureuse, motivée et sérieuse ne sont que quelques unes des qualités qui me décrivent.

Je recherche un CDI ou une alternance de 2 ans qui me permettrait de passer le titre professionnel de Concepteur Développeur d'application.

COMPETENCES

LANGAGES

FRONT : = HTMLS

= CSS3

JS JavaScript

BACK:

PHP COM

MUA SQL

FRAMEWORKS ET LIBRAIRIES

SYMFONY

JQUERY TAILWIND

B BOOTSTRAP

LOGICIELS ET OUTILS

VSCODE



GITHUB

MYSQL WORKBENCH

DOCKER

FIGMA

QUALITES ET SAVOIR-ETRE

Autodidacte : j'appronfondie sans cesse mes connaissances grâce aux cours des différentes plateformes de formations en ligne telles que OpenClassrooms, Codecademy ou FreeCodeCamp.

Autonome : Je sais faire preuve d'initiative et d'organisation dans mon travail.

Travail en équipe : J'ai déjà travaillé en équipe agile sur certains projets et suis familière de son fonctionnement.

Résolution de problèmes : Lorsque je rencontre un problème, je suis en mesure de faire preuve de résilience, de réflexion et d'inventivité pour sa résolution.

INFORMATIONS

 \times

aur.gilet@gmail.com

0 8

Versailles, France

Permis B 36 ans

F

RQTH

DIPLOMES

DAEU B (Bac S) Mention Très bien

Développeur Web et Web mobile Titre RNCP Bac+2

LANGUES



Anglais: courant (Cl)

EXPERIENCES PROFESSIONNELLES

2021

Versailles, France

Développeuse Web Fullstack

HOM Network

Stage de 3 mois au sein d'une startup. Travail en équipe Agile.

Développement de projets conçus sur

Intégration Front de sites vitrines.

AUTRES EMPLOIS

2015-2016 / 2017-2018 Versailles, France

Agent de Sécurité Incendie

2014

Versailles, France

Agent d'accueil et de surveillance de musée

2013-2014

Paris, France

Agent de Sécurité Incendie